【裁判字號】    95,訴,717
【裁判日期】    950418
【裁判案由】    毒品危害防制條例
【裁判全文】
臺灣臺中地方法院刑事判決               95年度訴字第717號
公  訴  人  臺灣臺中地方法院檢察署檢察官
被      告  甲○○
                    （另案於臺灣臺中監獄臺中分監執行中）
上列被告因毒品危害防制條例案件，經檢察官提起公訴（九十五
年度毒偵字第一○五號），被告於準備程序中就被訴事實為有罪
之陳述，受命法官於聽取當事人之意見後，本院合議庭裁定改以
簡式審判程序審理，判決如下：
    主  文
甲○○連續施用第一級毒品，處有期徒刑捌月，扣案注射針筒貳
支，沒收；又連續施用第二級毒品，處有期徒刑伍月。應執行有
期徒刑拾壹月，扣案之注射針筒貳支，沒收。
    事  實
一、甲○○前於民國九十二年間因施用毒品案件，經本院裁定送
    觀察勒戒後，認無繼續施用毒品之傾向，於九十二年二月十
    四日釋放，並經臺灣臺中地方法院檢察署檢察官以九十二年
    度毒偵字第四四九號為不起訴處分確定。又於九十三年間，
    因施用第一、二級毒品案件，經本院於九十四年七月四日以
    九十四年度訴字第八六二號分別判處有期徒刑八月、五月，
    應執行有期徒刑十一月確定。詎甲○○仍不知悔改，於上開
    觀察勒戒無繼續施用毒品傾向釋放後之五年內，又基於施用
    第一、二級毒品之概括犯意，於前開判決確定後之某日起，
    至九十四年十月十六日某時止，在臺中縣大肚鄉○○村○○
    路三六號住處、臺中市○○路某朋友住處等處所，連續施用
    第一級毒品海洛因及第二級毒品甲基安非他命多次。嗣於九
    十四年十月十九日十二時三十分許，為警持搜索票在臺中市
    西屯區○○路○段十號七樓之六查獲，並當場扣得施用毒品
    海洛因所用之塑膠注射針筒二支，並經其同意採集尿液送驗
    ，結果可待因、嗎啡、安非他命及甲基安非他命均呈陽性反
    應，始悉上情。
二、案經臺中縣警察局和平分局報告臺灣臺中地方法院檢察署檢
    察官偵查起訴。
    理  由
一、上揭事實，業據被告甲○○於本院審理時坦承不諱，其經警
    方採集尿液送往詮昕科技股份有限公司以氣相層析質譜儀（
    ＧＣ／ＭＳ）方法檢驗結果，呈第一級毒品海洛因於人體代
    謝後之嗎啡、可待因陽性反應，以及第二級毒品甲基安非他
    命於人體代謝後之甲基安非他命、安非他命陽性反應等情，
    有臺中縣警察局和平分局委託鑑驗尿液真實姓名對照表、詮
    昕科技股份有限公司濫用藥物尿液檢驗報告附卷可稽，堪認
    被告前開自白為真實。被告曾於九十二年間因施用毒品，經
    本院以九十二年度毒聲字第三一八號裁定送勒戒處所觀察、
    勒戒後，認無繼續施用毒品之傾向，而於九十二年二月十四
    日釋放出所，並由臺灣臺中地方法院檢察署檢察官於九十二
    年二月十三日，以九十二年度毒偵字第四四九號為不起訴處
    分，亦有前開不起訴處分書、臺灣高等法院被告前案紀錄表
    、臺灣臺中地方法院檢察署刑案資料查註紀錄表及臺灣高等
    法院在監在押全國紀錄表附卷可憑。本案事證明確，被告於
    觀察、勒戒執行完畢釋放後，五年內再犯連續施用第一級毒
    品海洛因及連續施用第二級毒品甲基安非他命之犯行，洵堪
    認定。
二、被告甲○○施用海洛因、甲基安非他命，核其所為係犯毒品
    危害防制條例第十條第一項之施用第一級毒品海洛因罪及同
    條第二項之施用第二級毒品甲基安非他命罪。被告先後多次
    施用第一級毒品海洛因及第二級毒品甲基安非他命犯行，時
    間緊接，方法相同，觸犯構成要件相同之罪名，顯係基於概
    括犯意反覆為之，為連續犯，各依刑法第五十六條規定以一
    罪論，並加重其刑。所犯前開二罪，犯意各別、罪名不同，
    應予分論併罰。又被告施用前後持有第一級、第二級毒品之
    低度行為，為其施用第一級、第二級毒品之高度行為所吸收
    ，不另論罪。爰審酌被告前因施用毒品，甫經觀察、勒戒後
    ，猶故態復萌，再行施用第一級毒品海洛因、第二級毒品甲
    基安非他命不輟，無視於毒品對於自身健康之戕害及國家對
    於杜絕毒品犯罪之禁令，惡性非輕。本諸施用毒品者均有相
    當程度之生理成癮性及心理依賴性，其犯罪心態與一般刑事
    犯罪之本質並不相同，且被告係於觀察、勒戒執行完畢釋放
    後，五年內再犯施用第一級毒品海洛因、第二級毒品甲基安
    非他命犯行，依毒品危害防制條例之規定，無需再經觀察、
    勒戒及強制戒治之刑事處遇程序。為兼顧被告斷絕生理成癮
    性及心理依賴性之必要，量刑實不宜過輕，惟斟酌被告犯後
    業已坦承犯行，頗具悔意等一切情狀，分別量處如主文所示
    之刑，並定其應執行之刑，以示懲儆。扣案之施用第一級毒
    品海洛因注射針筒二支，係被告所有供施打海洛因毒品所用
    ，已據被告供明在卷，依刑法第三十八條第一項第二款規定
    ，諭知沒收。
據上論斷，應依刑事訴訟法第二百七十三條之一第一項、第二百
九十九條第一項前段，毒品危害防制條例第十條第一項、第二項
，刑法第十一條前段、第五十六條、第五十一條第五款、第三十
八條第一項第二款，判決如主文。
中    華    民    國    95    年    4     月    18    日
                       刑事第七庭   法  官  張清洲
右正本證明與原本無異
如不服本判決，應於送達後十日內，向本院提出上訴狀。
                                    書記官  沈筱玲
中    華    民    國    95    年    4     月    18    日
附錄本案論罪科刑法條全文
毒品危害防制條例第十條：
施用第一級毒品者，處六月以上五年以下有期徒刑。
施用第二級毒品者，處三年以下有期徒刑。


司法院資訊處製作；財團法人民間司法改革基金會備份。
